# 求助陈版等各位大神特殊业务模式下，收入确认问题

提问人：visualizer 时间：2019-10-09 11:57:36
业务模式 1 ：A 公司销售生产设备给B 公司（与 A 公司无股权关系），约定 5 年内收益率10%，如果无法实现将补足差额收益率，并原价回购设备。
该模式下，（ 1 ）A公司设备销售收入能否确认？如何确认？（ 2 ）如果将设备回购主体更改为第三方 D 公司（与 A 公司无股权关系），收入能否确认？
如何确认？
业务模式 2 ：A 公司与 B 公司（与 A 公司无股权关系）成立合资公司 C公司（A 公司参股，占股 49%），C 公司采购 A 公司生产设备，约定 5年内收益率 10%，如果无法实现将 10% 溢价收购 B 公司的股权。该模式下，（ 1 ）A 公司设备销售收入能否确认？如何确认？对于 A 公司在合并层面与单体层面收入确认有何差异？（不考虑顺流交易）（ 2 ）如果将股权回购主体更改为第三方 D 公司（与 A 公司无股权关系），收入能否确认？如何确认？
麻烦咨询一下陈版及各位老师，谢谢！

回答人：chenyiwei
这两种业务模式类似，经济实质基本相同。建议首先考虑：
1 、采用该种销售模式的原因？背后的商业逻辑是什么？
2 、在 5 年内，该设备的使用是否完全由 B 公司主导和控制，A 公司不参与运作（包括在业务模式 2 中持股49%的情形）？在业务模式 2 中，A对项目公司 C有无控制或重大影响？C 的利润如何在 A、B 之间分配？
3 、在正常使用情况下，B 的收益率不能达到 10%，从而触发业绩补偿和回购义务的风险有多大？